臺灣嘉義地方法院民事判決　　　　　　 93年度重訴字第111號
原　　　告　寶華商業銀行股份有限公司
法定代理人　乙○○
訴訟代理人　吳宏輝律師
被　　　告　庚○○
　　　　　　戊○○
　　　　　　己○○
　　　　　　丁○○
　　　　　　丙○○
共　　　同
訴訟代理人　甲○○
上列當事人間分配表異議之訴事件，本院於民國96年6月27日言
詞辯論終結，判決如下：
    主      文
確認被告庚○○持有被告戊○○於民國九十二年二月一日簽發票
據號碼0000000，票面金額新臺幣壹佰萬元本票壹張票據
債權不存在。
確認被告己○○持有被告戊○○於民國九十二年二月一日簽發票
據號碼0000000，票面金額新臺幣壹佰萬元本票壹張票據
債權不存在。
確認被告丙○○持有被告戊○○於民國九十二年二月一日簽發票
據號碼0000000，票面金額新臺幣壹佰伍拾萬元本票壹張
票據債權超過新臺幣壹佰參拾萬元部分不存在。
確認被告丁○○持有被告戊○○於民國九十二年二月一日簽發票
據號碼0000000，票面金額新臺幣壹佰伍拾萬元本票壹張
票據債權超過新臺幣壹佰貳拾萬元部分不存在。
本院九十三年度執字第二五一五強制執行事件，民國九十三年十
月二十七日強制執行金額計算書分配表次序九被告庚○○票款債
權新臺幣壹佰萬元，次序十被告己○○票款債權新臺幣壹佰萬元
，次序十一被告丁○○超過票款新臺幣壹佰貳拾萬元部分之債權
，次序十二被告丙○○超過票款新臺幣壹佰參拾萬元部分之債權
，應予剔除。
原告其餘之訴駁回。
訴訟費用由被告庚○○負擔五分之一，被告己○○負擔五分之一
，被告丙○○負擔二十五分之一，被告丁○○負擔五十分之三，
餘由原告負擔。
    事實及理由
壹、原告起訴聲明：１、確認被告庚○○持有被告戊○○於民國
    92年2月1日簽發票據號碼0000000，票面金額新臺幣（下同
    ）1,000,000元本票1張、被告己○○持有被告戊○○於同日
    簽發票據號碼0000000，票面金額1,000,000元本票1張、被
    告丙○○持有被告戊○○於同日簽發票據號碼0000000，票
    面金額1,500,000元本票1張、被告丁○○持有被告戊○○於
    同日簽發票據號碼0000000，票面金額1,500,000元本票1張
    之票據債權不存在。２、本院93年度執字第2515強制執行事
    件，93年10月27日強制執行金額計算書分配表次序9被告庚○○票款債權1,000,000元，次序10被告己○○票款債權1,0
    00,000元，次序11被告丁○○票款債權1,500,000元，次序1
    2被告丙○○票款債權1,500,000元，應予剔除，而主張下列
    各情：
一、原告於93年以其對被告戊○○有2,010,620元債權向本院聲
    請強制執行，經本院93年度執字第2515號執行事件執行在案
    。被告庚○○、丙○○、己○○、丁○○於上開執行程序以
    其對被告戊○○依序有1,000,000元、1,500,000元、1,000,
    000元、1,500,000元本票債權而執臺灣臺中地方法院（下稱
    臺中地院）93年度票字第4466號、同院同年度票字第4468號
    、同院同年度票字第4467號、同院同年度票字第4469號確定
    本票裁定聲明參與分配。經本院執行處作成分配表，原告、
    被告庚○○、丙○○、己○○、丁○○除執行費外，其分配
    款依序為720,652元、278,255元、417,383元、278,255元、
    417,383元。然被告庚○○、丙○○、己○○、丁○○聲請
    本票裁定及參與分配之收受法院文件送達地址、聲明參與分
    配之期日、4紙本票發票日及到期日均相同，顯違常情，應
    認被告戊○○與其餘被告4人間本票債權為通謀虛偽意思表
    示，爰依強制執行法第41條第1項之法律關係訴請確認該本
    票債權不存在並剔除被告庚○○、丙○○、己○○、丁○○
    上開本票債權。
二、對被告抗辯之陳述：
（一）被告庚○○1,000,000元債權若於78年即已存在，則其未
      於臺中地院89年度執字第15026號執行事件行使債權，而
      遲至本院93年度執字第2515號執行事件始聲明參與分配，
      有違常情。被告庚○○於本院審理時自承：於92年借予被
      告戊○○1,300,000元，其陳述之借款時間先後不一，可
      認被告戊○○與被告庚○○間借款關係不存在。
（二）縱被告丙○○於80年7月24日提領1,200,000元一節屬實，
      然此不足認被告丙○○有將全數款項交付被告戊○○。被
      告丙○○於80年8月5日雖有提領現金200,000元，然被告
      戊○○臺中市第二信用合作社（下稱臺中二信）帳戶同日
      僅有170,000元、5,000元存入紀錄，此與被告丙○○提領
      金額不符，故應認被告丙○○與被告戊○○借款關係不存
      在。
（三）被告己○○僅提出提領460,000元、540,000元現金記錄，
      然此不足證其曾交付被告戊○○。而被告己○○就540,00
      0元借款資金來源與被告庚○○所言相悖，故應認被告戊○○與被告己○○間並無借款關係。
（四）被告丁○○經濟並非富裕，當無資力貸與1,500,000元予
      被告戊○○。被告丁○○所抗辯借款日期為85年7月3日借
      款金額150,000元係匯入訴外人于秋芝帳戶而非被告戊○○帳戶，且86年1月15日借款金額200,000元之貸與人為鄭
      長興，均與被告戊○○、丁○○無關。
貳、被告聲明：原告之訴駁回，而分別以下列情詞置辯：
一、被告庚○○係被告戊○○、丙○○、己○○、丁○○之母。
    被告戊○○經營房地產事業遭逢經濟不景氣而需資金週轉，
    故向其餘被告4人借款應急。嗣因被告戊○○無力清償，被
    告庚○○、丙○○、己○○、丁○○始於92年2月1日要求被
    告戊○○需於1年內清償借款且補開1年期本票作為債權擔保
    ，故4紙本票發票日均係92年2月1日，而到期日亦同為93年2
    月1日。被告庚○○、丙○○、己○○、丁○○委由訴外人
    王步顯代書撰寫聲請本票裁定及聲明參與分配書狀並授與受
    送達權限，故被告庚○○、丙○○、己○○、丁○○參與分
    配聲明日期相同、收受地址同一，即屬當然，是原告不得據
    此主張被告間借款關係不存在。
二、被告庚○○、丙○○、己○○、丁○○與被告戊○○間借款
    關係分述如下：
（一）被告庚○○：
      被告庚○○不知有臺中地院89年度執字第15026號執行事
      件，故未於該執行事件聲明參與分配。而被告庚○○確於
      78年11月6日自嘉義市第三信用合作社（下稱嘉義三信）
      帳戶匯1,300,000元至被告戊○○臺中二信帳戶。
（二）被告丙○○：
      被告丙○○借款予被告戊○○之日期及金額如下：80年7
      月24日1,200,000元、同年8月5日200,000元、86年12月31
      日100,000元，合計1,500,000元。被告丙○○於80年8月5
      日提領現金200,000元交予被告戊○○，被告戊○○未將
      全數現金存入其臺中二信帳戶，係其使用資金之自由，被
      告丙○○無得置喙，故原告不得僅據被告丙○○提領金額
      與被告戊○○存入金額不符，即謂被告2人間無借款關係
      。
      況被告戊○○若未收受上開款項，則自無可能書立借據。
（三）被告己○○：
      被告己○○於80年8月22日所提領現金460,000元確有交付
      被告戊○○。被告戊○○於87年9月30日再次向被告己○○借款540,000元，被告己○○始將定存期滿之530,000元
      外加己有現金10,000元交付被告戊○○，故被告己○○確
      對被告戊○○有1,000,000元債權，否則被告戊○○自無
      可能書立借據。
（四）被告丁○○：
      被告丁○○貸與被告戊○○借款日期及金額分別如下：85
      年5月29日1,000,000元、同年7月3日200,000元、86年1月
      15日200,000元，同年9月7日100,000元。86年1月15日200
      ,000 元係被告丁○○之夫即訴外人鄭長興標會所得，被
      告丁○○向其調借後再借予被告戊○○，故被告丁○○為
      貸與人。
（五）被告戊○○：
      被告戊○○有向其餘被告4人借款，並於92年2月1日開立
      4紙本票交予其餘被告4人各執1紙用供借款債權之擔保。
      訴外人于秋芝為被告戊○○之妻，係伊指示被告丁○○將
      借款匯入訴外人于秋芝帳戶。
參、本院判斷：
一、確認之訴非原告有即受確認判決之法律上利益者，不得提起
    。所謂即受確認判決之法律上利益，係指法律關係之存否不
    明確，原告主觀上認其在法律上之地位有不安之狀態存在，
    且此種不安之狀態，能以確認判決將之除去者而言，若縱經
    法院判決確認，亦不能除去其不安之狀態者，即難認有受確
    認判決之法律上利益。最高法院52年臺上字第1240號判例要
    旨得資參照。原告主張若被告庚○○、丙○○、己○○、丁○○之票款債權確係不存在，原告於93年度執字第2515號執
    行事件即得增加受償金額，此經本院調取上開執行卷宗核閱
    屬實，是原告提起本件確認之訴有確認利益，先予敘明。
二、原告主張對被告戊○○有2,010,620元債權，被告庚○○、
    丙○○、己○○、丁○○分別執上開臺中地院4紙確定本票
    裁定於本院93年度執字第2515號執行事件聲明參與分配。被
    告庚○○、丙○○、己○○、丁○○除執行費外，其分配款
    依序為278,255元、417,383元、278,255元、417,383元，此
    有分配表附卷為證，並經本院依職權調取本院93年度執字第
    2515、8038、8039、8040、8041號卷宗核閱屬實，被告對此
    亦不爭執，應認為真實。
三、原告主張被告庚○○、丙○○、己○○、丁○○與戊○○間
    本票債權不存在，則為被告所否認，而以上開情詞置辯，故
    本件應審究者為被告戊○○與其餘被告4人間之債權是否存
    在，爰就被告庚○○、丙○○、己○○、丁○○分敘如下：
（一）被告庚○○：
      確認法律關係不存在之訴，如被告主張其法律關係存在時
      ，應由被告負舉證責任。最高法院42年臺上字第170號判
      例意旨得資參照。經查：被告庚○○所提卷附被告戊○○
      臺中二信存摺固顯示78年11月6日匯款存入1,300,000元，
      惟被告庚○○並未舉證該筆款項係己所匯，且被告庚○○
      經本院依民事訴訟法第367條之1第1項規定行當事人訊問
      程序陳稱：1,300,000元係92年所借等語，此與被告戊○○、庚○○抗辯借款日為78年11月6日已有未符。而被告
      庚○○所提卷附被告戊○○所書立日期為78年11月6日借
      據：「戊○○向媽媽庚○○借貸新臺幣1,300,000元，立
      據證明。中華民國78年11月6日，已歸還新臺幣300,000元
      」。被告戊○○於本院審理時陳稱：借據係借款當日所寫
      等語，既係借款當日所寫之借據，為何當日即載明清償借
      款30 0,000元，已悖常情，可認被告戊○○辯稱借據係借
      款當日所寫云云，並非真實，借據應係被告戊○○嗣後所
      書立，故被告戊○○與被告庚○○是否曾於78年11月6日
      為消費借貸之合意，顯有可疑，是被告庚○○既未舉證被
      告戊○○1,300,000元係其所匯及被告2人曾於78年11月6
      日成立消費借貸關係之合意，且被告庚○○所述借款日與
      匯款日相差10餘年之久，本院參酌上開各節認被告庚○○
      辯稱對被告戊○○有1,000,000元債權云云，即難採信。
（二）被告丙○○：
  １、依卷附被告戊○○臺中二信進化分社存摺、被告丙○○臺
      中市第五信用合作社（下稱臺中五信）十甲分社存摺所示
      ，被告丙○○80年7月24日有合支支出1,200,000元，被告
      戊○○同日即有1,200,000元之存入，被告丙○○86年12
      月31日匯款支出100,000元，被告戊○○存摺載明同日有
      「中五十甲」票信電匯款100,000元之存入；復參酌卷附
      被告戊○○所書寫之2紙金額分別為1,200,000元、100,00
      0元借據，堪認被告2人確有成立消費借貸關係之合意，而
      被告丙○○曾交付合計1,300,000元借款予被告戊○○。
      況依被告戊○○80年5月至同年8月15日、86年11月至87年
      4月15日臺中二信存摺記錄顯示帳戶大筆資金之存入及支
      出頻繁，可認被告戊○○抗辯其常有資金調度周轉之需求
      一情，應係實在，故被告丙○○基於兄弟情誼，借予被告
      戊○○大筆資金，亦屬人情之常，本院認被告丙○○對被
      告戊○○確有1,300,000元債權一情業盡相當之舉證責任
      ，惟原告仍未就被告2人間無1,300,000元借款關係提出反
      證以供本院調查，故被告丙○○抗辯其對被告戊○○有1,
      300,000元借款債權等語，應係可採。原告以被告丙○○
      聲明參與分配之時點及受送達地址均與被告庚○○、丙○○、己○○、丁○○相同為由，主張其係假債權云云。然
      至親間為求便利而均委由同一人處理行使債權及聲請強制
      執行相關事宜，實屬情理之常，尚難僅憑此節即遽謂被告
      戊○○、丙○○係製造假債權，故原告此部分主張，即不
      足取。
  ２、依卷附被告丙○○臺中五信存摺及被告戊○○臺中二信存
      摺所示，被告丙○○於80年8月5日有200,000元現金提領
      記錄，而被告戊○○於同日有170,000元、同年月9日有5,
      000元之存入。然此僅得證明被告丙○○於上開時日曾提
      領200,000元現金，惟尚不足證被告丙○○確曾交付200,0
      00元予被告戊○○，而被告戊○○170,000元、5,000元存
      入之資金來源係向被告丙○○所借貸者。而卷附被告戊○○所書立之200,000元借據僅足證被告2人間有消費借貸關
      係之合意，惟被告丙○○既未提出其他證據證明被告2人
      有交付此部分借款之事實，因消費借貸係要物契約，仍應
      認被告2人間200,000元消費借貸契約未生效，故被告丙○○此部分抗辯，即難採信，原告主張被告2人並無200,000
      元借款關係等語，應屬可採。
（三）被告己○○：
  １、被告己○○抗辯曾於80年8月22日、87年9月30日借款予被
      告戊○○460,000元、540,000元云云。惟查：依卷附被告
      己○○嘉義市農會存摺所示80年8月22日有現金支出460,0
      00元，然此不足證被告己○○有於同日將該筆款項交予被
      告戊○○；且被告己○○於答辯狀辯稱460,000元係現金
      交付予被告戊○○，然經本院依民事訴訟法第367條之1第
      1項規定行當事人訊問程序，其卻2次陳稱：460,000元確
      係用匯款方式交付等語，其對借款交付方式前後陳述已有
      矛盾，又與被告戊○○於本院審理時陳稱：460,000元係
      現金交付等語並不相符。衡被告戊○○、己○○若確係46
      0,000元之借用人、貸與人，其對借款交付方式當印象深
      刻，然其對借款交付方式竟有相異之陳述，是被告2人是
      否確有交付借款一事及被告戊○○所書立460,000元借據
      之真實性，顯有可疑。而被告己○○所提（80）中工建使
      字第1835號使用執照，僅得證明被告戊○○有領取門牌號
      碼為臺中市○○○路33號8樓之1房屋之使用執照，惟尚難
      據此即認被告己○○曾基於其與被告戊○○消費借貸之合
      意而交付460,000元。被告己○○既未就460,000元有與被
      告戊○○成立消費借貸之合意並交付借款一節盡相當之舉
      證責任，被告己○○此部分抗辯，即難採信。
  ２、被告己○○另辯稱曾於87年9月30日借予被告戊○○540,0
      00元云云。然查：其於答辯狀辯稱其提領定存儲金530,00
      0元加上現金10,000元合計540,000元借予被告戊○○，惟
      其所提卷附定期儲金存單歷史交易活動詳情表顯示87年9
      月30日領出530,000元係被告庚○○之帳戶，而非被告己○○之帳戶，故貸與人是否確係被告己○○，顯有可疑。
      被告己○○雖於本院審理時嗣改稱係伊向被告庚○○借來
      給被告戊○○用，540,000元全部都係伊向被告庚○○所
      借等語，惟此核與被告己○○先前所提答辯狀陳稱：530,
      000元係定存儲金再加上己有現金10,000元等語顯不相符
      。被告己○○先後關於借款金額及借款資金來源之陳述先
      後不一；且被告戊○○所書立之借據載明借款金額為530,
      000元，此與被告己○○陳稱借款金額係540,000元亦不相
      符，被告2人關於借款資金來源及借款數額之陳述互有歧
      異又先後矛盾，故被告2人是否有於87年9月30日成立540,
      000元消費借貸關係之合意，已非無疑，故難僅憑上開借
      據即遽認被告己○○有貸與被告戊○○540,000元。況被
      告庚○○於本院審理時原陳稱：曾借被告己○○540,000
      元，在其尚未出嫁時，因為被告己○○開美容院很辛苦，
      所以伊拿540,000元給她，惟其旋即改稱：係被告己○○
      告訴伊要拿540,000元給被告戊○○作生意云云。惟查，
      被告己○○於79年7月29日與訴外人游賢燦結婚，此有戶
      籍謄本在卷為證。被告庚○○陳稱係於被告己○○79年結
      婚前拿540,000元給她，此核與被告己○○辯稱係於87年9
      月30日向被告庚○○借得540,000元亦有不符，被告己○○、庚○○2人關於款項交付時點及款項交付用途之陳述
      互有歧異矛盾，故被告己○○究有無於87年9月30日向被
      告庚○○取得款項後再借予被告戊○○，顯有可疑。而被
      告己○○所提卷附被告戊○○繳納台新國際商業銀行（下
      稱台新銀行）借款收據，僅足證被告戊○○於87年10月2
      日清償貸款本金之事實，然此尚難遽認被告戊○○清償貸
      款之資金來源係向被告己○○借貸而得者。依上開各情，
      本院認被告己○○並未就87年9月30日曾與被告戊○○成
      立540,000元消費借貸關係之合意並交付予被告戊○○一
      節盡相當之舉證責任，故其抗辯對被告戊○○有540,000
      元債權云云，難以採信，原告主張被告己○○無540,000
      元債權等語，應係可採。
（四）被告丁○○：
  １、卷附被告丁○○台新銀行交易明細表、被告戊○○亞太商
      業銀行（下稱亞太銀行）存摺所示，被告丁○○於85年5
      月29日有1,000,000元現金支出，被告戊○○於同日即有1
      ,000,000 元現金存入。參酌被告戊○○亞太銀行存摺所
      示85年2月23日至同年5月29日以前，此段期間內除定息66
      7元、2,033元存入外，僅有44,871元、18,000元、97,000
      元3筆款項存入，並無其他大額款項之存入，而於85年5月
      29日存入1,000,000元以前，被告戊○○該帳戶內僅餘981
      元，而被告戊○○自85年5月29日存入1,000,000元後，自
      同年月30日起至同年6月11日止即陸續有10,007元至749,0
      65元不等之13筆現金支出，至85年6月11日止僅餘2,312元
      。依被告戊○○亞太銀行存摺所示85年5月29日存入1,000
      ,000 元以前，被告戊○○該帳戶內僅餘981元；現金頻繁
      支出、存入情形及存入1,000,000元後未逾半個月內即陸
      續有13筆現金支出，至85年6月11日止僅餘2,312元之1,00
      0,000元存入後現金支用頻繁程度及帳戶餘額上開各節以
      觀，應認被告戊○○辯稱有借貸之需要等語，當係可採。
      而被告丁○○台新銀行現金支出1,000,000元之時點與被
      告戊○○亞太銀行現金存入1,000,000元之時點又係同一
      ，且被告戊○○亞太銀行帳戶先前並無其他大額資金之存
      入，應認該1,000,000元款項即係被告丁○○所交付予被
      告戊○○者。而卷附被告戊○○所寫借據亦載明其向被告
      丁○○借貸1,000,000元，故應認被告丁○○、戊○○就
      1,000,000元有成立消費借貸關係之合意及交付借款之事
      實，被告丁○○此部分抗辯，應可採信。原告僅空泛主張
      被告2人間無1,000,000元借款關係云云，而未提出反證以
      供本院調查，即不可採。
  ２、依卷附被告丁○○台新銀行存摺及被告戊○○之妻即訴外
      人于秋芝臺中市第九信用合作社（下稱臺中九信）存摺所
      示，被告丁○○於85年7月3日有150,000元之支出，訴外
      人于秋芝於同日即有匯款200,000元存入。而夫妻為處理
      日常家務所需開銷而指示第三人將款項逕匯予他方配偶，
      原係情理之常，故原告尚不得僅以匯款帳戶非被告戊○○
      帳戶一節，即遽謂被告丁○○與被告戊○○無借款關係。
      衡訴外人于秋芝臺中九信帳戶在85年7月3日以前僅餘1,78
      5元，於85年7月3日匯入200,000元後，即於同日即刻支出
      裕隆汽車股款196,698元，其時帳戶餘額僅剩7,399元，再
      於同年月27日、8月3日依序有裕隆汽車股款71,217元、48
      8,713元存入各節以觀，可認被告戊○○辯稱因訴外人于
      秋芝操作股票急需現款故由伊向被告丁○○借貸指示其匯
      予訴外人于秋芝一節，應係真實。而被告丁○○拿取家中
      己有現金50,000元加上自台新銀行所領取之150,000元合
      計200,000元借貸予被告戊○○，亦係借貸之常情，且有
      卷附被告戊○○所寫200,000元借據可資佐證，故被告丁○○辯稱於85年7月3日貸與200,000元予被告戊○○等語
      ，應可採信。依１、２所述，被告丁○○對被告戊○○合
      計有1,200,000元借款債權。
  ３、被告丁○○辯稱另於86年1月15日貸與200,000元、同年9
      月17日貸與100,000元予被告戊○○。惟查：卷附被告丁○○所提會單、會員姓名表、儲蓄會簿，僅足證被告丁○○之夫即訴外人鄭長興有參與合會之事實，惟尚難證明被
      告戊○○有向被告丁○○借貸200,000元一情；況被告戊○○所寫借據載明：「戊○○收到向二姊夫鄭長興借用現
      金200,000元」。依上開借據已明確表示訴外人鄭長興為
      該次200,000元之貸與人，而非被告丁○○，則被告丁○○自無權請求被告戊○○返還借款，故被告丁○○此部分
      抗辯，即無可採。而被告丁○○就100,000元借款部分，
      僅提出卷附訴外人于秋芝於86年8月17日匯款予被告戊○○100,000元之匯款單及被告戊○○同日100,000元匯款存
      入之存摺，惟此僅能證明訴外人于秋芝與被告戊○○2人
      資金往來情形，然不足證該筆款項資金來源係取自於被告
      丁○○，且被告戊○○就該筆款項有與被告丁○○成立消
      費借貸關係之合意，故被告丁○○辯稱有貸與100,000元
      予被告戊○○云云，自難採信。
四、綜前所述，被告庚○○、己○○各對於被告戊○○1,000,00
    0元借款債權均不存在，而被告丙○○對於被告戊○○1,500
    ,000元借款債權超過1,300,000元部分不存在，被告丁○○
    對於被告戊○○1,500,000元借款債權超過1,200,000元部分
    不存在，則被告戊○○用以擔保上開借款債權所簽發之4紙
    本票債權，在上開借款債權不存在之範圍內即不存在，故原
    告依強制執行法第41條第1項規定之法律關係，訴請確認被
    告庚○○持有被告戊○○於92年2月1日簽發票據號碼000000
    0，票面金額1,000,000元本票1張票據債權及被告己○○持
    有被告戊○○於同日簽發票據號碼0000000，票面金額1,000
    ,000 元本票1張票據債權均不存在，被告丁○○持有被告戊○○於同日簽發票據號碼0000000，票面金額1,500,000元本
    票1張票據債權超過1,200,000元部分及被告丙○○持有被告
    戊○○於同日簽發票據號碼0000000，票面金額1,500,000元
    本票1張票據債權超過1,300,000元部分均不存在，並剔除本
    院93年度執字第2515號強制執行事件，同年10月27日強制執
    行金額計算書分配表次序9被告庚○○票款債權1,000,000元
    、次序10被告己○○票款債權1,000,000元，次序11被告丁○○超過票款1,200,000元部分之債權，次序12被告丙○○
    超過票款1,300,000元部分之債權，為有理由，應予准許，
    原告逾此範圍之請求，為無理由，應予駁回。
肆、因本件事實業臻明確，故兩造其餘攻擊、防禦方法及所提證
    據，即無須再予審酌，爰未逐一論述，附此敘明。
伍、結論：原告之訴一部為有理由，一部為無理由，依民事訴訟
    法第79條、第85條第1項後段，判決如主文。
中　　華　　民　　國　　96　　年　　7 　　月　　18　　日
            民二庭審判長法　官　黃茂宏
                        法  官  黃明展
                        法  官  陳琪媛
以上正本係照原本作成
如對本判決上訴須於判決送達後20日內向本院提出上訴狀
中　　華　　民　　國　　96　　年　　7　　月　　 18　　日
                        書記官　林柑杏
